Karim ARFI



Contact:

06 15 04 62 64

arfikarim.pro@gmail.com

Réseaux:







in karim-arfi







e aerokrec

Logiciels:

Langage web : •••••

Suite Adobe : •••••

Pack Office : •••••

Langues:

Espagnole: bilingue maternelles Anglais: Intermédiaire

Qualités:

- Curieux
- Analyse et logique
- Rigueur
- Patient

Centres d'intérêt :

- Graphisme
- Multimédia
- Culture Japonaise
- Parcours VTT

Concepteur développeur d'applications Java

Profil

Avec 15 ans d'expérience dans le domaine du conseil en imprimerie. Je souhaite continuer mon évolution dans le secteur du digital et me perfectionner sur un poste de concepteur développeur d'application.

Connaissances: techniques

WEB: MVC, POO, DAO, CRUD, SQL, REGEX, RWD.

PAO: <u>Suite Adobe</u>: logotype, charte graphique, élément visuel. Avec contrainte chaine graphique et imprimeur.

Connaissances: clients

Étude de projet : Solution selon cahier des charges client et alternative : « budget / qualité / délai ».

Relation client: accompagnement et conseil sur fichier, gestion et suivi de commande, adaptation aux nouveaux besoins. Proposition d'article

Gestion de portefeuille : Proposition commerciales sur gamme produits. Relance client et prospect par mailing et phoning ciblé. Offre commerciale et ouverture de compte privilège avec solution de paiement comptable.

Expériences

2008 - présent : Conseiller en communication print et digital B to B

Conseil et production de produit imprimé et numérique. COPY-TOP ®

2004 - 2008 : Gérant d'entreprise.

Entrepreneur. Société de décoration graphique à l'aérographe. Gestion de production et planning. Aéro-Kréation® SARL

1996 - 2004 : Chef d'équipe.

Secteur Industriel de la plasturgie : Gestion d'atelier et parc machines. Management de 10 à 20 personnes.

Formations

2023 Bac +3: EN COURS:

Concepteur développeur d'application Java. RNCP 31678 Afpa paris 12.

2019 Bac +2 : Développeur intégrateur web RNCP 34393. 3W Academy.

1999 Brevet de 1er Secours.

Service militaire : 2éme Régiment du Génie de Metz.

1996 BAC. PRO. Plasturgie : Paris 13, lycée Barrault. Mention : A-Bien : option plastique et composite.

1994 B.E.P – C.A.P Plasturgie : Paris 13, lycée Barrault. Mise en œuvre des matières plastique.